【裁判字號】    90,上易,889
【裁判日期】    900614
【裁判案由】    竊盜
【裁判全文】
臺灣高等法院高雄分院刑事判決                      九十年度上易字第八八九號
    上  訴  人
    即  被  告  乙  ○
右上訴人因竊盜案件，不服臺灣屏東地方法院九十年度易字第二八一號中華民國九十
年三月三十日第一審判決（起訴案號：臺灣屏東地方法院檢察署九十年度偵字第九二
一號），提起上訴，本院判決如左：
      主  文
上訴駁回。
    事  實
一、乙○曾有違反懲治盜匪條例前科，其意圖為自己不法之所有，基於竊盜之概括犯
    意，於民國八十九年九月十七日夜間十九時許，至屏東市豐源里精忠巷十號甲○
    ○住宅外，利用甲○○不在之際，自屋後踰越高約一米二之圍牆進入屋後空地，
    再登上二樓陽台侵入住宅內竊取甲○○所有之現金新台幣（下同）一百元及鑽石
    戒子二只。又於八十九年十一月三日夜間十九時利用隔壁新建房子之鷹架靠在屏
    東市豐源里精忠巷四十六號六樓之一之浴室窗戶處，毀壞浴室窗戶玻璃，拆下具
    防盜效用之該浴室窗戶侵入屋內，竊取丁○○所有之鑽石戒子一只及現金八千元
    。復於八十九年十一月十八日夜間二十二時二十分許，利用隔壁新建房子鷹架進
    入屏東市○○里○○路一七二巷二十三號二樓，強力拉彎二樓佛室之鐵門欄杆，
    伸手打開鐵門侵入屋內竊取丙○○所有之現金一萬二千元、黃金項鍊、戒子、金
    條共約十餘兩（價約十萬元），其得手後將金飾典當榮成當舖，得款花用，嗣經
    警據丙○○住處所遺指紋而循線查獲。
二、案經屏東縣警察局屏東分局報請台灣屏東地方法院檢察署偵查起訴。
    理  由
一、訊據上訴人即被告坦承右開犯行不諱，經核與被害人甲○○、丁○○、丙○○於
    警訊、原審審理時中所述失竊之情節相符，又警方在被害人丙○○住處所採取之
    指紋送鑑定結果亦與被告之指紋相符合，此有內政部警政署刑事警察局（八九）
    刑紋字第一八八七一號鑑驗書影本在卷可證，此外復有榮成當舖收當紀錄影本及
    贓物保領結一紙在卷可佐，事證明確，被告犯行應可認定。
二、查八十九年九月十七日、十一月三日屏東地區之日沒時刻分別為十七時五十九分
    及十七時十九分，此有中華民國日出日沒時刻表可參，被告於日沒時分之夜間翻
    越圍牆進入被害人甲○○住宅行竊，核其所為係犯刑法第三百二十一條第一項第
    一款、第二款之踰越牆垣於夜間侵入住宅竊盜罪。其破壞被害人丁○○浴室窗戶
    踰越窗戶侵入住宅行竊之行為，係犯刑法第三百二十一條第一項第一款、第二款
    之毀越安全設備於夜間侵入住宅竊盜罪。其拉彎鐵門欄杆，伸手打開鐵門侵入屋
    內竊取被害人丙○○財物，鐵門欄杆為門扇之一部分，拉彎鐵門欄杆使鐵門失其
    防盜功能，係犯刑法第三百二十一條第一項第一款之毀壞門扇於夜間侵入住宅竊
    盜罪。被告先後三次犯行，時間緊接，犯罪構成要件相同，顯係基於概括之犯意
    而為之，應依連續犯之規定，從情節較重之毀壞門扇於夜間侵入住宅竊盜罪論處
    。公訴人就被告踰越牆垣及毀越安全設備未經起訴，惟此部分與起訴於夜間侵入
    住宅竊盜罪部分，為同一竊盜行為同時具備刑法第三百二十一條第一項所列數款
    加重條件，屬實質上之一罪，為起訴效力所及，本院自得一併加以審判，併予敘
    明。
三、原審以被告罪證明確，因而適用刑法第五十六條、三百二十一條第一項第一款、
    第二款之規定，並審酌被告盜匪前科、犯罪動機、目的、手段、夜間侵入住宅行
    竊，危害居家安全至鉅、所得財物，本應從重量刑，惟念被告犯罪後坦承犯行，
    並與被害人達成和解，賠償被害人損害，被害人亦表示不予追究等一切情狀，量
    處有期徒刑一年二月，認事用法俱無不合，量刑亦稱妥適，被告上訴意旨，指摘
    原判決量刑過重，並無可取，為無理由，應予駁回。
據上論結，應依刑事訴訟法第三百六十八條，判決如主文。
本案經檢察官朱文彬到庭執行職務。
中    華    民    國      九十      年       六       月     十四   日
                              臺灣高等法院高雄分院刑事第一庭
                                  審判長法官  李春昌
                                        法官  邱永貴
                                        法官  周賢銳
右正本證明與原本無異。
不得上訴。
                                      書記官  黃琳群
中    華    民    國      九十      年       六       月    十八    日
附錄：本判決論罪科刑法條：
刑法第三百二十一條
犯竊盜罪而有左列情形之一者，處六月以上五年以下有期徒刑：
一  於夜間侵入住宅或有人居住之建築物、船艦，或隱匿其內而犯之者。
二  毀越門扇、牆垣或其他安全設備而犯之者。
三  攜帶兇器而犯之者。
四  結夥三人以上而犯之者。
五  乘火災、水災或其他災害之際而犯之者。
六  在車站或埠頭而犯之者。
前項之未遂罰之。
                                                                   Ｊ


司法院資訊處製作；財團法人民間司法改革基金會備份。
